臺灣高雄地方法院民事判決
111年度雄簡字第1888號
原      告  台灣中小企業銀行股份有限公司

法定代理人  林謙浩  
訴訟代理人  余杰叡  
被      告  大聖國際觀光旅遊巴士有限公司


兼法定代理  
人          宋美月  

上列當事人間清償借款事件，經本院於民國111 年11月8 日言詞
辯論終結，判決如下：
    主      文
被告應連帶給付原告新臺幣參拾萬元，及自民國一一一年三月二
十九日起至清償日止，按週年利率百分之二點七五計算之利息，
另自一一一年四月三十日起至清償日止，逾期在六個月內者，按
上開利率百分之十，逾期超過六個月者，按上開利率百分之二十
計算之違約金。
原告其餘之訴駁回。
訴訟費用新臺幣參仟貳佰元由被告負擔。
本判決第一項得假執行，但被告以新臺幣參拾萬元供擔保後免為
假執行。
    事實及理由
原告主張被告大聖國際觀光旅遊巴士有限公司前邀同被告宋美月
為連帶保證人，向其申辦貸款新臺幣（下同）300,000 元，約定
借款期間自民國110 年7 月29日起至115 年7 月29日止，計60個
月，前1 年按月付息，自第2 年起採年金法按月攤還本息，利息
固定按中華郵政股份有限公司二年期定期儲金機動利率（下稱系
爭利率）加碼週年利率1.655%計算，詎被告自111 年3 月29日起
即未依約還款，迄今尚積欠本金300,000 元及利息未清償，另應
支付違約金。爰依消費借貸及連帶保證之法律關係提起本訴，並
聲明如主文第1 項所示之事實，業據其提出貸款契約書、授信約
定書、撥還款明細查詢單、催繳紀錄表及逾期通知函等件為證，
而被告經合法通知未到庭爭執，亦未提出書狀作何答辯或陳述，
經本院調查前揭證據資料後，堪認原告之主張為真實。惟就遲延
利息及違約金部分，被告係自111 年3 年29日起未依約攤還本息
，依契約約定應以當時系爭利率1.095%加計週年利率1.655%（合
計2.75%）為計算基準，原告卻以嗣後起訴時之週年利率2.875%
（系爭利率於111 年6 月22日調整為1.220%）計算利息及違約金
即有未當，是其請求如主文第1 項所示之範圍內為有理由，應予
准許，超過部分則屬無據，應予駁回。又本件係依民事訴訟法第
427 條第1 項規定適用簡易訴訟程序所為被告敗訴之判決，依同
法第389 條第1 項第3 款規定，依職權宣告假執行。並依同法第
436 條第2 項適用第392 條第2 項規定，職權宣告被告如預供擔
保，得免為假執行。
中　　華　　民　　國　　111 　年　　11　　月　　25　　日
          　　　　高雄簡易庭  法　　　官  謝宗翰
以上正本係照原本作成。
如對本判決上訴，須於判決送達後20日內向本院提出上訴狀，同
時表明上訴理由；如已於本判決宣示後送達前提起上訴者，應於
判決送達後20日內補具上訴理由（均須按他造當事人之人數附繕
本）。
中　　華　　民　　國　　111 　年　　11　　月　　25　　日
                              書  記  官  許弘杰